最高法院刑事判決　　　　　　　　　　　　　　　八十六年度台上字第六六○○號
　　上　訴　人　乙○○
　　選任辯護人　劉新安律師
　　　　　　　　陳豐裕律師
　　上　訴　人　甲○○
　　選任辯護人　林復華律師
右上訴人等因違反麻醉藥品管理條例案件，不服台灣高等法院高雄分院中華民國八十
六年八月十九日第二審判決（八十六年度上訴字第四九五號，起訴案號：台灣高雄地
方法院檢察署八十四年度偵字第二四二六五號），提起上訴，本院判決如左：
    主  文
原判決撤銷，發回台灣高等法院高雄分院。
    理  由
原判決認定上訴人乙○○基於販入售出以圖利之概括犯意，於民國八十四年十二月六
日凌晨一時許，在高雄市售與上訴人甲○○一大包、九中包、五小包安非他命（計重
一○九八‧四五公克），復於八十五年五月與郭寶全、潘俊呈等人同至大陸地區販入
二○五包安非他命（共重二一二公斤），自大陸惠州港以貨櫃運至香港再轉運入台灣
地區台中港，於同年月十三日為警查獲；甲○○亦基於販入售出以圖利之概括犯意，
於上開時地向乙○○販入上開安非他命，尚未出售即為警查獲，復於八十五年十二月
十八日出售安非他命與蘇冬伏、李明忠各一包等情，因將第一審不當之判決撤銷，改
判各依牽連犯及連續犯等規定，論處乙○○共同非法輸入化學合成麻醉藥品罪刑，甲
○○連續非法販賣化學合成麻醉藥品罪刑，固非無見。
惟查：(一)、甲○○復涉嫌於八十三年間及八十六年五至七月間多次販賣安非他命與賴
鸞英（見高雄地檢署八十六年偵字二○九一一號卷），似與其上開論罪部分有連續犯
之裁判上一罪關係，原審未及併予審判，原判決甲○○部分自無可維持。(二)、關於乙
○○部分：原判決事實欄未明確認定該上訴人首次售與甲○○安非他命係以何價販入
、何價售出以營利，已難資為適用販賣罪法律規定之依據，與理由欄所載以四十萬元
（新台幣，下同）出售一節，亦不盡一致；又乙○○於原審辯稱其並非意圖出售營利
而販入，而係對甲○○欠債三十九萬八千元而供抵押，此項辯解何以不足採納，原判
決未予說明，亦嫌理由欠備。又乙○○於警訊供稱其等自大陸走私安非他命入台係受
「老張」、「李仔」主使（見偵字一一八二六號卷內警卷八十六年五月十四日筆錄）
，如果屬實，共犯人數應增加該二人；自大陸地區私運管制進口物品安非他命入境，
係以一行為觸犯準走私罪及輸入化學合成麻醉藥品罪，原判決未援引懲治走私條例第
十二條及刑法第五十五條前段，亦有不適用法則之違誤。以上諸端，或為上訴意旨所
指摘，或為本院得依職權調查之事項，應認原判決有撤銷發回之原因。
據上論結，應依刑事訴訟法第三百九十七條、第四百零一條，判決如主文。
中      華      民      國    八十六    年     十一     月     十三     日
                              最高法院刑事第四庭
                                  審判長法官  莊  來  成
                                        法官  曾  有  田
                                        法官  王  德  雲
                                        法官  謝  俊  雄
                                        法官  林  永  茂
      右正本證明與原本無異
                                              書  記  官
中      華      民      國    八十六    年     十一     月     十八     日
